臺灣臺南地方法院刑事判決
110年度訴字第604號
公  訴  人  臺灣臺南地方檢察署檢察官
被      告  張舜凱

                    籍設臺南市○區○○里000鄰○○路○○                      ○號○○○○○○○○東區辦公處）


公設辯護人  林宜靜  
上列被告因違反毒品危害防制條例案件，經檢察官提起公訴（11
0年度偵字第8884號、110年度偵字第9951號），本院判決如下：
    主  文
張舜凱犯如附表所示之罪，各處如附表所示之宣告刑及沒收。應
執行有期徒刑伍年拾壹月。沒收部分併執行之。
    犯 罪 事 實
一、張舜凱明知甲基安非他命係毒品危害防制條例第2條第2項第
    2款所明定之第二級毒品，依法不得持有、販賣，仍基於意
    圖營利販賣第二級毒品甲基安非他命之犯意，以其所使用插
    置0000000000號門號SIM卡、蘋果廠牌行動電話作為毒品交
    易聯絡工具，於附表所示時間、地點，以附表所載之價格、
    數量及方式，分別販賣第二級毒品甲基安非他命予張飛龍10
    次（其中編號3該次係張飛龍與汪信宏共同合資，而由張飛
    龍負責出面購買），並以此方式牟利（各次販賣甲基安非他
    命之交易時間、地點、使用之電話、聯絡時間與販賣所得，
    均詳如附表）。嗣經臺灣台南地方檢察署檢察官偵辦毒品案
    件，向臺灣台南地方法院聲請對張舜凱所使用插置上開門號
    之行動電話實施通訊監察，並於民國110年4月13日15時許，
    持搜索票搜索張舜凱位在臺南市○○區○○路000號3樓之住處、
    車輛及身上，扣得張舜凱所有販賣剩餘之甲基安非他命1包
    （檢驗前淨重0.923公克、檢驗後淨重0.912公克）、販賣第
    二級毒品分裝使用之分裝勺4支、電子磅秤1台、分裝袋2包
    、IPHONE行動電話1支（序號：000000000000000、00000000
    0000000，含SIM卡門號0000000000號），以及與販賣第二級
    毒品無關之手槍（含彈匣）1支、子彈3包、底火1包、黑色
    火藥2包、海洛因2包（所涉違反槍砲彈藥刀械管制條例、持
    有及施用第一級毒品部分，均由檢察官另案偵辦）、吸食器
    5組、注射針筒1支、白色結晶1包（經鑑定為N-Isopropylbe
    nzylamine，非屬列管毒品）、OPPO廠牌、HTC廠牌、SUGAR
    廠牌行動電話各1支，因而查悉上情。
二、案經臺灣台南地方檢察署檢察官指揮臺南市政府警察局刑事
    警察大隊，移送臺灣臺南地方檢察署檢察官偵查起訴。 
    理  由
一、證據能力部分：
    以下所引用具傳聞證據性質之供述證據，因檢察官、被告張
    舜凱及其辯護人於本案言詞辯論終結前，均未爭執其證據能
    力，本院審酌前開證據之作成或取得之狀況，並無非法或不
    當取證之情事，且無顯不可信之情況，依刑事訴訟法第159
    條之5規定，均具有證據能力；又以下所引用卷內非供述證
    據性質之證據資料，則均無違反法定程序取得之情形，依刑
    事訴訟法第158條之4規定之反面解釋，亦應有證據能力，合
    先敘明。　　
二、認定犯罪事實之理由及證據
(一)訊據被告就其有於附表所載時地販賣甲基安非他命乙情，於
    警詢、偵查中及本院審理時均坦承不諱，核與如附表所示證
    人張飛龍、汪信宏於警詢、偵查中證述情詞均互核相符（出
    處均見附表），並分別有如附表「證據」欄所示之證據資料
    ，以及被告販賣剩餘之甲基安非他命1包（檢驗前淨重0.923
    公克、檢驗後淨重0.912公克）、販賣第二級毒品分裝使用
    之分裝勺4支、電子磅秤1台、分裝袋2包、插置0000000000
    號SIM卡之蘋果廠牌行動電話1支扣案可資佐證，堪認被告上
    開自白與事實相符，應屬可信。
(二)再第二級毒品甲基安非他命為政府嚴予查緝之違禁物，非屬
    輕易取得、價格便宜之物，且販賣者刑責甚重，苟無利可圖
    ，應無甘冒被查緝法辦重刑之危險，平白無端義務為該買賣
    之工作，是其販入之價格必較售出之價格低廉，而有從中賺
    取買賣差價牟利之意圖及事實，或以相同價格售出，但從中
    減少份量賺取量差，應屬合理之認定，且被告對於其販賣甲
    基安非他命均係本於營利意圖而為並不爭執，並於本院審理
    時供稱：我賣甲基安非他命是賺自己吃的等語（見本院卷第
    362頁），其有藉由販賣甲基安非他命賺取量差之營利意圖
    甚明。故本件事證明確，被告本於營利意圖而為附表販賣甲
    基安非他命犯行至堪認定，應依法論科。
三、論罪科刑：
(一)按甲基安非他命依成癮性、濫用性及對社會危害性之程度，
    已列為毒品危害防制條例第2條第2項第2款所定之第二級毒
    品，禁止非法持有、販賣，是核被告如附表所示販賣甲基安
    非他命之行為，均係犯毒品危害防制條例第4條第2項之販賣
    第二級毒品罪。
(二)被告各次販賣甲基安非他命前持有各該次所販賣之甲基安非
    他命之低度行為，分別為各該次販賣甲基安非他命之高度行
    為所吸收，均不另論罪；被告如附表所示之各次犯行，行為
    時、地均可明顯區分，屬個別起意獨立之數行為，其犯意有
    別，行為互殊，應予分論併罰。　　
(三)被告於偵查及審判中就附表所示各次販賣甲基安非他命之犯
    行均自白不諱，應各依毒品危害防制條例第17條第2項規定
    減輕其刑。
(四)犯第4條至第8條、第10條或第11條之罪，供出毒品來源，因
    而查獲其他正犯或共犯者，減輕或免除其刑，毒品危害防制
    條例第17條第1項定有明文。所稱「供出毒品來源」，係指
    被告原持有供己犯同條項所列之罪其毒品來源出自何人之謂
    ；所稱「因而查獲」，則必係因被告翔實供出毒品來源之具
    體事證，而使有偵查（或調查）犯罪職權之公務員知悉而對
    之發動偵查（或調查），並因而查獲該毒品來源之其他正犯
    或共犯。且被告供出之毒品來源與調查或偵查之公務員對之
    發動偵查（或調查）並進而查獲其他正犯或共犯間，須具有
    時間上之先後順序及相當之因果關係。故所謂「供出毒品來
    源，因而查獲」，必以被告所稱供應其自己毒品之人與嗣後
    查獲之其他正犯或共犯間，前後具有銜接之關聯性，始稱充
    足。倘被告所犯同條項所列之罪之犯罪時間，在時序上較早
    於該正犯或共犯供應毒品之時間，即令該正犯或共犯確因被
    告之供出而被查獲；或其時序雖較晚於該正犯或共犯供應毒
    品之時間，惟其被查獲之案情與被告自己所犯同條項所列之
    罪之毒品來源無關，均仍不符上開應獲減輕或免除其刑之規
    定（最高法院110年度台上字第2229號判決意旨參照）。
　　查：
　⒈被告雖指述其毒品來源係綽號「阿醜」男子，而臺南市政府
    警察局刑事警察大隊依據被告之供述，查獲綽號「阿醜」之
    李東益涉嫌販賣毒品與被告乙節，固有該大隊110年11月24
    日南市警刑大偵四字第1100630218號函及檢附之李東益販賣
    毒品時間、地點、數量一覽表、調查筆錄、搜索票、搜索扣
    押筆錄、扣押物品目錄表可參（見本院卷第295頁至第327頁
    ），然觀諸該函文檢附之李東益販賣毒品時間、地點、數量
    一覽表，李東益係涉嫌於「109年12月18日販賣第一級毒品
    海洛因」、「110年4月9日販賣海洛因與安非他命」與被告
    ，而檢附之李東益警詢筆錄亦係坦承於上開109年12月18日
    販賣第一級毒品海洛因、110年4月9日販賣海洛因及安非他
    命與被告，並未提及有其他販賣甲基安非他命與被告之事實
    ，是上開李東益涉嫌於「109年12月18日販賣第一級毒品海
    洛因」與被告之事實，顯與被告本案販賣甲基安非他命無關
    ，而李東益涉嫌於「110年4月9日販賣海洛因與安非他命」
    之部分，雖販賣之品項包含甲基安非他命，然時間上晚於附
    表被告各次販賣第二級毒品之時間，故縱使係因被告之供述
    而查獲李東益涉嫌於110年4月9日販賣甲基安非他命與被告
    ，然因此部分在時間序上難認與附表被告販賣第二級毒品有
    前後直接之因果關聯性，尚不足以認定符合毒品危害防制條
    例第17條第1項之要件。
　⒉被告復供稱其所販賣之甲基安非他命來源為「陳毓涵」。而
    經本院函詢臺灣臺南地方檢察署、臺南市政府警察局刑事警
    察大隊，關於有無因被告供出毒品來源為「陳毓涵」而查獲
    乙節，函覆結果分別為「本署有無因被告張舜凱供出毒品來
    源，因而查獲其他正犯或共犯之部分仍偵辦中，尚未偵結」
    、「因被告張舜凱供述，本大隊日前先於110年9月24日查緝
    陳毓涵通緝到案，目前陳毓涵在法務部○○○○○○○○○服刑中，
    陳毓涵涉案部分仍在調查中」，分別有該署110年11月18日
    南檢文思110偵8884、9951字第1109072393號函，以及該大
    隊110年11月24日南市警刑大偵四字第1100630218號函在卷
    可參（見本院卷第291頁、第295頁），是迄今尚未因被告之
    供述而確實查獲陳毓涵販賣甲基安非他命與被告，與毒品危
    害防制條例第17條第1項之要件不合，自難援引該條規定減
    輕其刑，併予敘明。
(五)又辯護人雖於110年8月6日準備程序書狀及同年9月13日之辯
    護書主張被告本件販賣次數10次，交易金額係500元、1000
    元、2000元之小額交易，其犯罪情節當非與大盤、中盤毒梟
    者可資等同並論，縱經減刑，仍屬情輕法重，應有刑法第59
    條規定之適用云云。惟刑法第59條規定犯罪之情狀顯可憫恕
    者，得酌量減輕其刑，所謂「犯罪之情狀」，與同法第57條
    規定科刑時應審酌之一切情狀，並非有截然不同之領域，於
    裁判上酌減其刑時，應就犯罪一切情狀（包括第57條所列舉
    之10款事項），予以全盤考量，審酌其犯罪有無可憫恕之事
    由，以為判斷；所謂「顯可憫恕」，必須犯罪另有特殊之原
    因與環境，在客觀上足以引起一般同情，認為有情輕法重之
    情，即予宣告法定最低度刑猶嫌過重者，始有刑法第59條規
    定之適用。尤以此項酌減之規定，係推翻立法者之立法形成
    ，就法定最低度刑再予減輕，為司法之特權，適用上自應謹
    慎，未可為常態，其所具特殊事由，應使一般人一望即知有
    可憫恕之處，非可恣意為之。本件被告自身有施用毒品之前
    科紀錄，其明知甲基安非他命使用後容易成癮，非但對施用
    者身心造成傷害，亦易導致社會之其他犯罪問題，竟仍販賣
    甲基安非他命予他人，不僅助長毒品氾濫，更有害國人身心
    健康及社會治安，客觀上甚難引起一般人之同情，參以被告
    本案販賣毒品之次數達10次，且其為圖賺取量差而販賣毒品
    ，犯罪動機本不純正，此外，依卷存事證，難認被告有何基
    於特殊之原因，或身處特殊之環境下違犯本案販賣第二級毒
    品罪，而在客觀上有足以引起一般同情而堪予憫恕之事由，
    再被告販賣第二級毒品犯行因合於毒品危害防制條例第17條
    第2項之減刑要件，經依此法定減輕事由減輕其刑後，其法
    定最低本刑為有期徒刑5年，而刑法第59條為例外規定，自
    應從嚴審酌，揆諸前揭說明，被告本案販賣第二級毒品罪之
    犯罪情狀，實難認有情輕法重而顯可憫恕之情，自無刑法第
    59條規定之適用，辯護人此部分主張難認有理由。
(六)爰以被告之行為責任為基礎，審酌被告無視國家查緝毒品之
    禁令及毒品對人體健康之戕害，竟意圖營利販賣第二級毒品
    予他人，非但對施用者之身心造成傷害，亦對社會治安造成
    潛在風險，所為實應予非難；復考量被告各次販賣毒品之動
    機、目的、販賣對象、次數、數量及獲利情形，及被告於偵
    查初始即已坦承犯行，犯後態度實屬良好；兼衡其於本院審
    理時自述所受教育程度為國中肄業、前從事鷹架工作、月收
    入約3萬元，不定時提供母親扶養費等智識程度及家庭經濟
    生活狀況（本院卷第363頁）等一切情狀，分別量處如主文
    所示之刑，並綜合考量被告所犯均係販賣第二級毒品罪，所
    侵害之法益相同，犯罪手段相似，且集中於110年2月至同年
    3月間所犯等情形，合併定其應執行刑如主文所示。
四、沒收部分：
(一)扣案疑似甲基安非他命之白色結晶2包，其中1包（轉碼編號
    為B00000000號，檢驗前淨重0.923公克、檢驗後淨重0.912
    公克）經鑑定屬第二級毒品甲基安非他命，另1包（轉碼編
    號為B00000000號，檢驗前淨重0.156公克、檢驗後淨重0.14
    2公克）則鑑定為N-Isopropylbenzylamine，非屬列管毒品
    ，有高雄市立凱旋醫院濫用藥物成品檢驗鑑定書1份在卷可
    參（見本院卷第135頁），而該包甲基安非他命為被告本案
    販賣所剩餘之毒品，業據被告於本院準備程序時供承在卷（
    本院卷第125頁），爰依毒品危害防制條例第18條第1項前段
    規定，於被告本案最後一次販賣第二級毒品犯行（即附表編
    號10）之罪刑項下宣告沒收銷燬之（最高法院105年度台上
    字第2174號判決意旨參照）。而包裝上開毒品之包裝袋1枚
    ，依現今採行之鑑驗方式，其內殘留之毒品難以完全析離，
    亦無析離之實益及必要，應與第二級毒品視為一體，併依前
    揭規定宣告沒收銷燬之。至前述搜索時在被告住處查扣鑑定
    屬N-Isopropylbenzylamine之白色結晶1包，因非屬違禁物
    ，被告復供稱與本案販賣第二級毒品無關，自不予宣告沒收
    銷燬，公訴意旨誤認該包亦屬第二級毒品甲基安非他命而併
    聲請宣告沒收銷燬，容有誤會，併予敘明。
(二)犯毒品危害防制條例第4條至第9條、第12條、第13條或第14
    條第1項、第2項之罪者，其供犯罪所用之物，不問屬於犯罪
    行為人與否，均沒收之，同條例第19條第1項定有明文；於
    全部或一部不能沒收或不宜執行沒收時，追徵其價額，刑法
    第38條第4項亦有明文。查扣案之電子磅秤1台、分裝袋2包
    、分裝勺4支，具有秤重、分裝毒品功能，且被告於準備程
    序及本院審理時供稱上開物品均為其所有、供本案販賣甲基
    安非他命所用之物（本院卷第125頁、356頁）；另被告本案
    係使用其所有、插置0000000000號SIM卡之蘋果廠牌行動電
    話1支作為與張飛龍進行毒品交易聯繫之工具，此為被告供
    述在卷（本院卷第356頁），而上開行動電話、磅秤、分裝
    袋、分裝勺如宣告沒收或追徵，均無刑法第38條之2第2項所
    定「過苛之虞」、「欠缺刑法上之重要性」、「犯罪所得價
    值低微」或「為維持受宣告人生活條件之必要」情形，均應
    依毒品危害防制條例第19條第1項規定，諭知宣告沒收。
(三)犯罪所得，屬於犯罪行為人者，沒收之；於全部或一部不能
    沒收或不宜執行沒收時，追徵其價額，刑法第38條之1第1項
    前段、第3項定有明文。查被告就附表編號1至編號10販賣甲
    基安非他命犯行，所得款項分別如附表編號1至編號10「數
    量及金額」欄所載，且被告均有收受上開款項等情，此為被
    告於審理時供述在卷，並據證人張飛龍於偵查中證述明確，
    是上開款項核屬被告本案犯罪所得，雖未扣案，本於刑法第
    38條之1第1項前段規定所採義務沒收主義，復查無刑法第38
    條之2第2項規定之上述情形，仍應依刑法第38條之1第1項前
    段、第3項規定，分別在各該犯罪之主文項下宣告沒收，於
    全部或一部不能沒收或不宜執行沒收時，追徵其價額。　　
(四)宣告多數沒收者，併執行之，刑法第40條之2第1項定有明文
    。是本案被告所犯各罪，經宣告多數沒收，依法應併執行之
    。
(五)沒收之物，應與本案論罪科刑之事實有關，依法應沒收或得
    沒收者為限，如與本案之犯罪事實無關，雖係於本案以外之
    其他犯罪事實經論罪科刑時應沒收或得沒收之物，亦僅得於
    該他案宣告沒收，而不得於本案併予宣告沒收（最高法院95
    年度台上字第6662號判決意旨參照）。查被告於前述時、地
    為警搜索查扣之其餘手槍（含彈匣）1支、子彈3包、底火1
    包、黑色火藥2包、海洛因2包（所涉違反槍砲彈藥刀械管制
    條例、持有及施用第一級毒品部分，均由檢察官另案偵辦）
    、吸食器5組、注射針筒1支、OPPO廠牌、HTC廠牌、SUGAR廠
    牌行動電話各1支，均無證據證明係被告本案販賣甲基安非
    他命所用之物，爰均不予宣告沒收，併予敘明。
據上論斷，應依刑事訴訟法第299條第1項前段，毒品危害防制條
例第4條第2項、第17條第2項、第18條第1項、第19條第1項，刑
法第11條、第51條第5款、第38條第4項、第38條之1第1項前段、
第3項、第40條之2第1項，判決如主文。
本案經檢察官李政賢提起公訴，檢察官羅瑞昌到庭執行職務。　
中　　華　　民　　國　　111 　年　　1 　　月　　4 　　日
　　　　　　　　　刑事第七庭 審判長  法　官　黃琴媛
　　　　　　　　　                   法  官  孫淑玉
　　　　　　　　　                   法  官  吳彥慧
以上正本證明與原本無異
如不服本判決應於收受本判後20日內向本院提出上訴書狀，並應
敘述具體理由。其未敘述上訴理由者，應於上訴期間屆滿後20日
內向本院補提理由書狀（均須按他造當事人之人數附繕本）「切
勿逕送上級法院」。
  　　　　　　　　　　　　　　　書記官　魏呈州
中　　華　　民　　國　　111 　年　　1 　　月　　4 　　日
附錄本判決論罪法條
毒品危害防制條例第4條第2項
製造、運輸、販賣第二級毒品者，處無期徒刑或10年以上有期徒
刑，得併科新臺幣1千5百萬元以下罰金。

附表
編號 販賣對象 販賣時間及地點    交易方式 本次使用之行動電話門號 聯絡販賣毒品之通話時間  數量及金額     證     據   論  罪  科  刑 1（ 原起訴書附表編號1) 張飛龍 110年2月17日18時50分許；臺南市○○區○○路000號娃娃機台店。 張舜凱以持用之0000000000號行動電話，於右揭聯繫時間與張飛龍持用之0000000000號行動電話聯絡通話，相約在左揭交易時地見面，見面後，由張舜凱交付價值1000元之第二級毒品甲基安非他命1包予張飛龍，張飛龍當場支付800元，嗣後再行支付欠款200元而全數支付完畢。 0000000000 ①110年2月17日16時52分41秒 ②110年2月17日18時17分57秒 ③110年2月17日18時30分38秒 ④110年2月17日18時34分36秒 ⑤110年2月17日18時37分14秒 ⑥110年2月17日18時39分52秒 　 新臺幣一千元之第二級毒品甲基安非他命一包。 張飛龍110年4月14日警詢筆錄（見警卷第145至160頁） 張舜凱販賣第二級毒品，處有期徒刑伍年壹月。 扣案蘋果廠牌行動電話壹支（含門號0000000000號SIM卡壹枚）、分裝勺肆支、電子磅秤壹台、分裝袋貳包均沒收；未扣案犯罪所得新臺幣壹仟元沒收，於全部或一部不能沒收或不宜執行沒收時，追徵其價額。        張飛龍110年4月14日偵訊筆錄（見第8884號偵卷第83至91頁）         張舜凱110年4月14日警詢筆錄（見警卷第11至34頁）         張舜凱110年4月14日偵訊筆錄（見第8884號偵卷第167至175頁）         本院110年度聲監續字第78號通訊監察書暨電話附表1份（見警卷第55至59頁）         本院110年聲搜字第409號（南院刑搜字第6639號）搜索票1份、臺南市政府警察局刑事警察大隊搜索扣押筆錄、扣押物品目錄表、扣押物品收據各3份（見警卷第67至93頁）         臺南市政府警察局刑事警察大隊110年4月13日搜索扣押現場照片8張、扣案物照片5張（見警卷第95至101頁）         張舜凱之臺南市政府警察局刑事警察大隊勘查採證同意書、送驗尿液及年籍對照表、尿液初步檢驗報告單各1紙（見警卷第113至117頁）         通訊監察譯文1份（見警卷第161至162頁）         張飛龍指認被告張舜凱之臺南市政府警察局刑事警察大隊指認犯罪嫌疑人照片一覽表1份（見警卷第179至181頁）         張飛龍之臺灣臺南地方檢察署鑑定許可書、臺南市政府警察局刑事警察大隊偵辦毒品危害防制條例案送驗尿液及年籍對照表、尿液初步檢驗報告單各1紙（見警卷第203至207頁）         高雄市立凱旋醫院110年7月21日高市凱醫驗字第69098號濫用藥物成品檢驗鑑定書1份（見本院卷第113頁）  2（ 原起訴書附表編號2) 張飛龍  110年2月27日12時32分許；臺南市○○區○○路000號娃娃機台店。 張舜凱以持用之0000000000號行動電話，於右揭聯繫時間與張飛龍持用之0000000000號行動電話聯絡通話，相約在左揭交易時地見面，見面後，由張舜凱交付價值500元之第二級毒品甲基安非他命1包予張飛龍，張飛龍上開購毒款項先賒欠，嗣後償還500元而付款完畢。 0000000000 ①110年2月27日12時12分34秒 ②110年2月27日12時27分43秒 新臺幣五百元之第二級毒品甲基安非他命一包。 張飛龍110年4月14日警詢筆錄（見警卷第145至160頁） 張舜凱販賣第二級毒品，處有期徒刑伍年。 扣案蘋果廠牌行動電話壹支（含門號0000000000號SIM卡壹枚）、分裝勺肆支、電子磅秤壹台、分裝袋貳包均沒收；未扣案犯罪所得新臺幣伍佰元沒收，於全部或一部不能沒收或不宜執行沒收時，追徵其價額。        張飛龍110年4月14日偵訊筆錄（見第8884號偵卷第83至91頁）         張舜凱110年4月14日日警詢筆錄（見警卷第11至34頁）         張舜凱110年4月14日日偵訊筆錄（見第8884號偵卷第167至175頁）         本院110年度聲監續字第78號通訊監察書暨電話附表1份（見警卷第55至59頁）         本院110年聲搜字第409號（南院刑搜字第6639號）搜索票1份、臺南市政府警察局刑事警察大隊搜索扣押筆錄、扣押物品目錄表、扣押物品收據各3份（見警卷第67至93頁）         臺南市政府警察局刑事警察大隊110年4月13日搜索扣押現場照片8張、扣案物照片5張（見警卷第95至101頁）         張舜凱之臺南市政府警察局刑事警察大隊勘查採證同意書、送驗尿液及年籍對照表、尿液初步檢驗報告單各1紙（見警卷第113至117頁）         通訊監察譯文1份（見警卷第163頁）         張飛龍指認被告張舜凱之臺南市政府警察局刑事警察大隊指認犯罪嫌疑人照片一覽表1份（見警卷第179至181頁）         張飛龍之臺灣臺南地方檢察署鑑定許可書、臺南市政府警察局刑事警察大隊偵辦毒品危害防制條例案送驗尿液及年籍對照表、尿液初步檢驗報告單各1紙（見警卷第203至207頁）         高雄市立凱旋醫院110年7月21日高市凱醫驗字第69098號濫用藥物成品檢驗鑑定書1份（見本院卷第113頁）  3（ 原起訴書附表編號3) 張飛龍 （汪信宏與其合資） 110年2月28日11時42分許；臺南市○○區○○路000號娃娃機台店。 張飛龍與汪信宏於110年2月28日上午，協議彼此各出資1000元，由張飛龍負責出面向張舜凱購買甲基安非他命，張飛龍遂以所持用之0000000000號行動電話，於右揭聯繫時間與持用0000000000號行動電話之張舜凱聯絡通話，相約在左揭交易時地見面，見面後，由張舜凱交付價值2000元之第二級毒品甲基安非他命1包予張飛龍，並取得2000元價金而完成交易，張飛龍再與汪信宏朋分上開甲基安非他命。 0000000000 ①110年2月28日11時20分39秒 ②110年2月28日11時40分47秒 ③110年2月28日11時42分19秒 新臺幣兩千元之第二級毒品甲基安非他命一包。 張飛龍110年4月14日警詢筆錄（見警卷第145至160頁） 張舜凱販賣第二級毒品，處有期徒刑伍年貳月。 扣案蘋果廠牌行動電話壹支（含門號0000000000號SIM卡壹枚）、分裝勺肆支、電子磅秤壹台、分裝袋貳包均沒收；未扣案犯罪所得新臺幣貳仟元沒收，於全部或一部不能沒收或不宜執行沒收時，追徵其價額。        張飛龍110年4月14日偵訊筆錄（見第8884號偵卷第83至91頁）         汪信宏110年4月14日警詢筆錄（見警卷第227至233頁）         汪信宏110年4月14日偵訊筆錄（見第8884號偵卷第27至29頁）         張舜凱110年4月14日日警詢筆錄（見警卷第11至34頁）         張舜凱110年4月14日日偵訊筆錄（見第8884號偵卷第167至175頁）         本院110年度聲監續字第78號通訊監察書暨電話附表1份（見警卷第55至59頁）         本院110年聲搜字第409號（南院刑搜字第6639號）搜索票1份、臺南市政府警察局刑事警察大隊搜索扣押筆錄、扣押物品目錄表、扣押物品收據各3份（見警卷第67至93頁）         臺南市政府警察局刑事警察大隊110年4月13日搜索扣押現場照片8張、扣案物照片5張（見警卷第95至101頁）         張舜凱之臺南市政府警察局刑事警察大隊勘查採證同意書、送驗尿液及年籍對照表、尿液初步檢驗報告單各1紙（見警卷第113至117頁）         通訊監察譯文1份（見警卷第163頁）         臺南市○○區○○路000號娃娃機台店內監視器翻拍照片3張（見警卷第169至170頁）         張飛龍指認被告張舜凱之臺南市政府警察局刑事警察大隊指認犯罪嫌疑人照片一覽表1份（見警卷第179至181頁）         張飛龍之臺灣臺南地方檢察署鑑定許可書、臺南市政府警察局刑事警察大隊偵辦毒品危害防制條例案送驗尿液及年籍對照表、尿液初步檢驗報告單各1紙（見警卷第203至207頁）         證人汪信宏之臺灣臺南地方檢察署鑑定許可書、臺南市政府警察局刑事警察大隊偵辦毒品危害防制條例案送驗尿液及年籍對照表、尿液初步檢驗報告單各1紙（見警卷第255至259頁）         車牌000-0000號普通重型機車之車輛辨識系統資料1份（見警卷第175至177頁、第8884號偵卷第23頁）         高雄市立凱旋醫院110年7月21日高市凱醫驗字第69098號濫用藥物成品檢驗鑑定書1份（見本院卷第113頁）  4（ 原起訴書附表編號4) 張飛龍 110年3月1日12時40分許；臺南市永康區文化路「茶的魔手」飲料店旁的巷子附近。 張舜凱以持用之0000000000號行動電話，於右揭聯繫時間與張飛龍持用之0000000000號行動電話聯絡通話，相約在左揭交易時地見面，見面後，由張舜凱交付價值1000元之第二級毒品甲基安非他命1包予張飛龍，並取得1000元價金而完成交易。 0000000000 ①110年3月1日11時15分34秒 ②110年3月1日11時34分38秒 ③110年3月1日12時06分22秒 ④110年3月1日12時26分58秒 ⑤110年3月1日12時31分21秒 ⑥110年3月1日12時37分02秒 　 新臺幣一千元之第二級毒品甲基安非他命一包。 張飛龍110年4月14日警詢筆錄（見警卷第145至160頁） 張舜凱販賣第二級毒品，處有期徒刑伍年壹月。 扣案蘋果廠牌行動電話壹支（含門號0000000000號SIM卡壹枚）、分裝勺肆支、電子磅秤壹台、分裝袋貳包均沒收；未扣案犯罪所得新臺幣壹仟元沒收，於全部或一部不能沒收或不宜執行沒收時，追徵其價額。        張飛龍110年4月14日偵訊筆錄（見第8884號偵卷第83至91頁）         張舜凱110年4月14日警詢筆錄（見警卷第11至34頁）         張舜凱110年4月14日偵訊筆錄（見第8884號偵卷第167至175頁）         本院110年度聲監續字第78號通訊監察書暨電話附表1份（見警卷第55至59頁）         本院110年聲搜字第409號（南院刑搜字第6639號）搜索票1份、臺南市政府警察局刑事警察大隊搜索扣押筆錄、扣押物品目錄表、扣押物品收據各3份（見警卷第67至93頁）         臺南市政府警察局刑事警察大隊110年4月13日搜索扣押現場照片8張、扣案物照片5張（見警卷第95至101頁）         張舜凱之臺南市政府警察局刑事警察大隊勘查採證同意書、送驗尿液及年籍對照表、尿液初步檢驗報告單各1紙（見警卷第113至117頁）         通訊監察譯文1份（見警卷第164頁）         張飛龍指認被告張舜凱之臺南市政府警察局刑事警察大隊指認犯罪嫌疑人照片一覽表1份（見警卷第179至181頁）         張飛龍之臺灣臺南地方檢察署鑑定許可書、臺南市政府警察局刑事警察大隊偵辦毒品危害防制條例案送驗尿液及年籍對照表、尿液初步檢驗報告單各1紙（見警卷第203至207頁）         高雄市立凱旋醫院110年7月21日高市凱醫驗字第69098號濫用藥物成品檢驗鑑定書1份（見本院卷第113頁）  5（ 原起訴書附表編號5) 張飛龍 110年3月3日16時7分許；臺南市永康區皇家汽車旅館後面的娃娃機台店。 張舜凱以持用之0000000000號行動電話，於右揭聯繫時間與張飛龍持用之0000000000號行動電話聯絡通話，相約在左揭交易時地見面，見面後，由張舜凱交付價值1000元之第二級毒品甲基安非他命1包予張飛龍，並取得1000元價金而完成交易。 0000000000 ①110年3月3日15時25分56秒 ②110年3月3日15時42分18秒 ③110年3月3日15時45分10秒 ④110年3月3日15時55分42秒 ⑤110年3月3日16時00分53秒 新臺幣一千元之第二級毒品甲基安非他命一包。 張飛龍110年4月14日警詢筆錄（見警卷第145至160頁） 張舜凱販賣第二級毒品，處有期徒刑伍年壹月。 扣案蘋果廠牌行動電話壹支（含門號0000000000號SIM卡壹枚）、分裝勺肆支、電子磅秤壹台、分裝袋貳包均沒收；未扣案犯罪所得新臺幣壹仟元沒收，於全部或一部不能沒收或不宜執行沒收時，追徵其價額。        張飛龍110年4月14日偵訊筆錄（見第8884號偵卷第83至91頁）         張舜凱110年4月14日警詢筆錄（見警卷第11至34頁）         張舜凱110年4月14日偵訊筆錄（見第8884號偵卷第167至175頁）         本院110年度聲監續字第78號通訊監察書暨電話附表1份（見警卷第55至59頁）         本院110年聲搜字第409號（南院刑搜字第6639號）搜索票1份、臺南市政府警察局刑事警察大隊搜索扣押筆錄、扣押物品目錄表、扣押物品收據各3份（見警卷第67至93頁）         臺南市政府警察局刑事警察大隊110年4月13日搜索扣押現場照片8張、扣案物照片5張（見警卷第95至101頁）         張舜凱之臺南市政府警察局刑事警察大隊勘查採證同意書、送驗尿液及年籍對照表、尿液初步檢驗報告單各1紙（見警卷第113至117頁）         通訊監察譯文1份（見警卷第165頁）         張飛龍指認被告張舜凱之臺南市政府警察局刑事警察大隊指認犯罪嫌疑人照片一覽表1份（見警卷第179至181頁）         張飛龍之臺灣臺南地方檢察署鑑定許可書、臺南市政府警察局刑事警察大隊偵辦毒品危害防制條例案送驗尿液及年籍對照表、尿液初步檢驗報告單各1紙（見警卷第203至207頁）         高雄市立凱旋醫院110年7月21日高市凱醫驗字第69098號濫用藥物成品檢驗鑑定書1份（見本院卷第113頁）  6（ 原起訴書附表編號6) 張飛龍 110年3月4日14時7分許；臺南市○○區○○路000號娃娃機台店。 張舜凱以持用之0000000000號行動電話，於右揭聯繫時間與張飛龍持用之0000000000號行動電話聯絡通話，相約在左揭交易時地見面，見面後，由張舜凱交付價值500元之第二級毒品甲基安非他命1包予張飛龍，並取得500元價金而完成交易。 0000000000 ①110年3月4日13時30分44秒 ②110年3月4日13時41分48秒 ③110年3月4日14時00分46秒 新臺幣五百元之第二級毒品甲基安非他命一包。 張飛龍110年4月14日警詢筆錄（見警卷第145至160頁） 張舜凱販賣第二級毒品，處有期徒刑伍年。 扣案蘋果廠牌行動電話壹支（含門號0000000000號SIM卡壹枚）、分裝勺肆支、電子磅秤壹台、分裝袋貳包均沒收；未扣案犯罪所得新臺幣伍佰元沒收，於全部或一部不能沒收或不宜執行沒收時，追徵其價額。        張飛龍110年4月14日偵訊筆錄（見第8884號偵卷第83至91頁）         張舜凱110年4月14日警詢筆錄（見警卷第11至34頁）         張舜凱110年4月14日偵訊筆錄（見第8884號偵卷第167至175頁）         本院110年度聲監續字第78號通訊監察書暨電話附表1份（見警卷第55至59頁）         本院110年聲搜字第409號（南院刑搜字第6639號）搜索票1份、臺南市政府警察局刑事警察大隊搜索扣押筆錄、扣押物品目錄表、扣押物品收據各3份（見警卷第67至93頁）         臺南市政府警察局刑事警察大隊110年4月13日搜索扣押現場照片8張、扣案物照片5張（見警卷第95至101頁）         張舜凱之臺南市政府警察局刑事警察大隊勘查採證同意書、送驗尿液及年籍對照表、尿液初步檢驗報告單各1紙（見警卷第113至117頁）         臺南市○○區○○路000號娃娃機台店內監視器翻拍照片2張（見警卷第171頁）         通訊監察譯文1份（見警卷第166頁）         張飛龍指認被告張舜凱之臺南市政府警察局刑事警察大隊指認犯罪嫌疑人照片一覽表1份（見警卷第179至181頁）         張飛龍之臺灣臺南地方檢察署鑑定許可書、臺南市政府警察局刑事警察大隊偵辦毒品危害防制條例案送驗尿液及年籍對照表、尿液初步檢驗報告單各1紙（見警卷第203至207頁）         高雄市立凱旋醫院110年7月21日高市凱醫驗字第69098號濫用藥物成品檢驗鑑定書1份（見本院卷第113頁）  7（ 原起訴書附表編號7) 張飛龍 110年3月11日17時45分許；臺南市○○區○○路000號娃娃機台店。 張舜凱以持用之0000000000號行動電話，於右揭聯繫時間與張飛龍持用之0000000000號行動電話聯絡通話，相約在左揭交易時地見面，見面後，由張舜凱交付價值500元之第二級毒品甲基安非他命1包予張飛龍，並取得500元價金而完成交易。 0000000000 ①110年3月11日16時20分17秒 ②110年3月11日16時29分14秒 ③110年3月11日17時08分16秒 ④110年3月11日17時29分16秒 新臺幣五百元之第二級毒品甲基安非他命一包。 張飛龍110年4月14日警詢筆錄（見警卷第145至160頁） 張舜凱販賣第二級毒品，處有期徒刑伍年。 扣案蘋果廠牌行動電話壹支（含門號0000000000號SIM卡壹枚）、分裝勺肆支、電子磅秤壹台、分裝袋貳包均沒收；未扣案犯罪所得新臺幣伍佰元沒收，於全部或一部不能沒收或不宜執行沒收時，追徵其價額。        張飛龍110年4月14日偵訊筆錄（見第8884號偵卷第83至91頁）         張舜凱110年4月14日警詢筆錄（見警卷第11至34頁）         張舜凱110年4月14日偵訊筆錄（見第8884號偵卷第167至175頁）         本院110年度聲監續字第78號通訊監察書暨電話附表1份（見警卷第55至59頁）         本院110年聲搜字第409號（南院刑搜字第6639號）搜索票1份、臺南市政府警察局刑事警察大隊搜索扣押筆錄、扣押物品目錄表、扣押物品收據各3份（見警卷第67至93頁）         臺南市政府警察局刑事警察大隊110年4月13日搜索扣押現場照片8張、扣案物照片5張（見警卷第95至101頁）         張舜凱之臺南市政府警察局刑事警察大隊勘查採證同意書、送驗尿液及年籍對照表、尿液初步檢驗報告單各1紙（見警卷第113至117頁）         通訊監察譯文1份（見警卷第166至167頁）         張飛龍指認被告張舜凱之臺南市政府警察局刑事警察大隊指認犯罪嫌疑人照片一覽表1份（見警卷第179至181頁）         張飛龍之臺灣臺南地方檢察署鑑定許可書、臺南市政府警察局刑事警察大隊偵辦毒品危害防制條例案送驗尿液及年籍對照表、尿液初步檢驗報告單各1紙（見警卷第203至207頁）         高雄市立凱旋醫院110年7月21日高市凱醫驗字第69098號濫用藥物成品檢驗鑑定書1份（見本院卷第113頁）  8（ 原起訴書附表編號8) 張飛龍 110年3月12日21時3分許；臺南市○○區○○路000號娃娃機台店。 張舜凱以持用之0000000000號行動電話，於右揭聯繫時間與張飛龍持用之0000000000號行動電話聯絡通話，相約在左揭交易時地見面，見面後，由張舜凱交付價值1000元之第二級毒品甲基安非他命1包予張飛龍，並取得1000元價金而完成交易。 0000000000 ①110年3月12日20時35分41秒 ②110年3月12日20時49分17秒 新臺幣一千元之第二級毒品甲基安非他命一包。 張飛龍110年4月14日警詢筆錄（見警卷第145至160頁） 張舜凱販賣第二級毒品，處有期徒刑伍年壹月。 扣案蘋果廠牌行動電話壹支（含門號0000000000號SIM卡壹枚）、分裝勺肆支、電子磅秤壹台、分裝袋貳包均沒收；未扣案犯罪所得新臺幣壹仟元沒收，於全部或一部不能沒收或不宜執行沒收時，追徵其價額。        張飛龍110年4月14日偵訊筆錄（見第8884號偵卷第83至91頁）         張舜凱110年4月14日警詢筆錄（見警卷第11至34頁）         張舜凱110年4月14日偵訊筆錄（見第8884號偵卷第167至175頁）         本院110年度聲監續字第78號通訊監察書暨電話附表1份（見警卷第55至59頁）         本院110年聲搜字第409號（南院刑搜字第6639號）搜索票1份、臺南市政府警察局刑事警察大隊搜索扣押筆錄、扣押物品目錄表、扣押物品收據各3份（見警卷第67至93頁）         臺南市政府警察局刑事警察大隊110年4月13日搜索扣押現場照片8張、扣案物照片5張（見警卷第95至101頁）         張舜凱之臺南市政府警察局刑事警察大隊勘查採證同意書、送驗尿液及年籍對照表、尿液初步檢驗報告單各1紙（見警卷第113至117頁）         臺南市○○區○○路000號娃娃機台店內監視器翻拍照片2張（見警卷第172頁）         通訊監察譯文1份（見警卷第167頁）         張飛龍指認被告張舜凱之臺南市政府警察局刑事警察大隊指認犯罪嫌疑人照片一覽表1份（見警卷第179至181頁）         張飛龍之臺灣臺南地方檢察署鑑定許可書、臺南市政府警察局刑事警察大隊偵辦毒品危害防制條例案送驗尿液及年籍對照表、尿液初步檢驗報告單各1紙（見警卷第203至207頁）         高雄市立凱旋醫院110年7月21日高市凱醫驗字第69098號濫用藥物成品檢驗鑑定書1份（見本院卷第113頁）  9（ 原起訴書附表編號9) 張飛龍 110年3月16日20時19分許；臺南市○○區○○路000號娃娃機台店。 張舜凱以持用之0000000000號行動電話，於右揭聯繫時間與張飛龍持用之0000000000號行動電話聯絡通話，相約在左揭交易時地見面，見面後，由張舜凱交付價值1000元之第二級毒品甲基安非他命1包予張飛龍，並取得1000元價金而完成交易。 0000000000 ①110年3月16日20時06分34秒 ②110年3月16日20時14分35秒 ③110年3月16日20時17分26秒 新臺幣一千元之第二級毒品甲基安非他命一包。 張飛龍110年4月14日警詢筆錄（見警卷第145至160頁） 張舜凱販賣第二級毒品，處有期徒刑伍年壹月。 扣案蘋果廠牌行動電話壹支（含門號0000000000號SIM卡壹枚）、分裝勺肆支、電子磅秤壹台、分裝袋貳包均沒收；未扣案犯罪所得新臺幣壹仟元沒收，於全部或一部不能沒收或不宜執行沒收時，追徵其價額。        張飛龍110年4月14日偵訊筆錄（見第8884號偵卷第83至91頁）         張舜凱110年4月14日警詢筆錄（見警卷第11至34頁）         張舜凱110年4月14日偵訊筆錄（見第8884號偵卷第167至175頁）         本院110年度聲監續字第126號通訊監察書暨電話附表1份（見警卷第61至65頁）         本院110年聲搜字第409號（南院刑搜字第6639號）搜索票1份、臺南市政府警察局刑事警察大隊搜索扣押筆錄、扣押物品目錄表、扣押物品收據各3份（見警卷第67至93頁）         臺南市政府警察局刑事警察大隊110年4月13日搜索扣押現場照片8張、扣案物照片5張（見警卷第95至101頁）         張舜凱之臺南市政府警察局刑事警察大隊勘查採證同意書、送驗尿液及年籍對照表、尿液初步檢驗報告單各1紙（見警卷第113至117頁）         臺南市○○區○○路000號娃娃機台店內監視器翻拍照片2張（見警卷第173頁）         通訊監察譯文1份（見警卷第167頁）         張飛龍指認被告張舜凱之臺南市政府警察局刑事警察大隊指認犯罪嫌疑人照片一覽表1份（見警卷第179至181頁）         張飛龍之臺灣臺南地方檢察署鑑定許可書、臺南市政府警察局刑事警察大隊偵辦毒品危害防制條例案送驗尿液及年籍對照表、尿液初步檢驗報告單各1紙（見警卷第203至207頁）         高雄市立凱旋醫院110年7月21日高市凱醫驗字第69098號濫用藥物成品檢驗鑑定書1份（見本院卷第113頁）  10（ 原起訴書附表編號10) 張飛龍 110年3月19日14時10分許；臺南市○○區○○路000號廣東粥店。 張舜凱以持用之0000000000號行動電話，於右揭聯繫時間與張飛龍持用之0000000000號行動電話聯絡通話，相約在左揭交易時地見面，見面後，由張舜凱交付價值1000元之第二級毒品甲基安非他命1包予張飛龍，並取得1000元價金而完成交易。 0000000000 ①110年3月19日13時49分55秒 ②110年3月19日13時52分53秒 ③110年3月19日14時00分53 新臺幣一千元之第二級毒品甲基安非他命一包。 張飛龍110年4月14日警詢筆錄（見警卷第145至160頁） 張舜凱販賣第二級毒品，處有期徒刑伍年壹月。 扣案第二級毒品甲基安非他命壹包（檢驗前淨重零點玖貳參公克、檢驗後淨重零點玖壹貳公克）沒收銷燬之，扣案蘋果廠牌行動電話壹支（含門號0000000000號SIM卡壹枚）、分裝勺肆支、電子磅秤壹台、分裝袋貳包均沒收；未扣案犯罪所得新臺幣壹仟元沒收，於全部或一部不能沒收或不宜執行沒收時，追徵其價額。        張飛龍110年4月14日偵訊筆錄（見第8884號偵卷第83至91頁）         張舜凱110年4月14日警詢筆錄（見警卷第11至34頁）         張舜凱110年4月14日偵訊筆錄（見第8884號偵卷第167至175頁）         本院110年度聲監續字第126號通訊監察書暨電話附表1份（見警卷第61至65頁）         本院110年聲搜字第409號（南院刑搜字第6639號）搜索票1份、臺南市政府警察局刑事警察大隊搜索扣押筆錄、扣押物品目錄表、扣押物品收據各3份（見警卷第67至93頁）         臺南市政府警察局刑事警察大隊110年4月13日搜索扣押現場照片8張、扣案物照片5張（見警卷第95至101頁）         張舜凱之臺南市政府警察局刑事警察大隊勘查採證同意書、送驗尿液及年籍對照表、尿液初步檢驗報告單各1紙（見警卷第113至117頁）         通訊監察譯文1份（見警卷第167頁）         張飛龍指認被告張舜凱之臺南市政府警察局刑事警察大隊指認犯罪嫌疑人照片一覽表1份（見警卷第179至181頁）         張飛龍之臺灣臺南地方檢察署鑑定許可書、臺南市政府警察局刑事警察大隊偵辦毒品危害防制條例案送驗尿液及年籍對照表、尿液初步檢驗報告單各1紙（見警卷第203至207頁）         高雄市立凱旋醫院110年7月21日高市凱醫驗字第69098號濫用藥物成品檢驗鑑定書1份（見本院卷第113頁）